臺灣屏東地方法院刑事判決
111年度訴字第283號
公  訴  人  臺灣屏東地方檢察署檢察官
被      告  潘伯豪



選任辯護人  紀龍年律師
上列被告因違反毒品危害防制條例等案件，經檢察官提起公訴（
111年度偵字第3491、5535、5597號），本院判決如下：
    主  文
甲○○犯如附表一至二所示之罪，各處如附表一至二「主文欄」所
示之刑及沒收。附表一各編號所示之罪，應執行有期徒刑陸年陸
月。附表二各編號所示之罪，應執行有期徒刑肆月。
    事  實
一、甲○○明知甲基安非他命為毒品危害防制條例第2條第2項第2
    款所列管之第二級毒品，未經許可，不得持有、販賣；亦明
    知甲基安非他命經行政院衛生福利部（下稱衛福部）公告列
    為禁藥管理，屬藥事法所稱之禁藥，未經許可，不得轉讓，
    竟仍先後為下列犯行：
  ㈠甲○○意圖營利，基於販賣第二級毒品甲基安非他命之犯意，
    於如附表一所示之時間、地點，以如附表一所示之方式，分
    別販賣第二級毒品甲基安非他命予如附表一所示之人。
  ㈡甲○○基於轉讓禁藥甲基安非他命之犯意，於如附表二所示之
    時間、地點，以如附表二所示之方式，分別無償轉讓禁藥甲
    基安非他命予楊清彰。
二、嗣因警另案偵辦潘○義（真實姓名年籍均詳卷）違反毒品危
    害防制條例案件時，潘○義供稱其毒品來源為甲○○，經警調
    閱監視錄影畫面，及檢察官調取雙向通聯紀錄後，於民國11
    1年3月16日6時20分許，得甲○○同意搜索其位在屏東縣○○鄉○
    ○○路00號住處，當場扣得如附表三所示之物，循線查悉上情
    。
三、案經屏東縣政府警察局屏東分局（下稱屏東分局）報告臺灣
    屏東地方檢察署（下稱屏東地檢署）檢察官偵查起訴。
    理  由
一、按被告以外之人於審判外之陳述，雖不符刑事訴訟法第159
    條之1至之4等規定，惟經當事人於審判程序同意作為證據，
    法院審酌該言詞或書面陳述作成時之情況，認為適當者，亦
    得為證據，刑事訴訟法第159條之5第1項定有明文。查本判
    決以下所引用具傳聞性質之證據，檢察官、被告甲○○及其辯
    護人於本院審理時均表示同意有證據能力（本院卷第249頁
    ），本院審酌上開證據資料作成時之情況，並無任何違法取
    證之不適當情形，且對於被告涉案之事實具有相當之關聯性
    ，依刑事訴訟法第159條之5第1項規定，認均具有證據能力
    。
二、事實認定
　㈠上開事實，業據被告於偵查及本院審理時均坦承不諱，核與
    證人即如附表一至二所示交易或轉讓對象於偵查中之證述均
    大致相符（見附表一至二證據名稱及出處欄），並有如附表
    三編號1至4所示之物扣案可佐。此外，復有如附表一至二證
    據名稱及出處欄所示之證據，及員警偵查報告、指認犯罪嫌
    疑人紀錄表、自願受搜索同意書，屏東分局搜索扣押筆錄、
    扣押物品目錄表，毒品初步檢驗報告單、簡易快速篩檢試劑
    結果等件在卷可稽（警一卷第3、35頁，警三卷第77至83、9
    2至93頁，偵3491卷第11至19頁）。又扣案如附表三編號1所
    示之物，經欣生生物科技股份有限公司鑑定結果，確屬第二
    級毒品甲基安非他命無訛，有該公司111年4月18日報告編號
    2323D041號藥物成分鑑定報告（下稱鑑定報告）在卷可憑（
    本院卷第89頁），堪認被告上開任意性自白均與事實相符，
    可以採信。
　㈡按安非他命、甲基安非他命均為硫酸鹽或鹽酸鹽成分，2者均
    屬中樞神經興奮劑，均係國內禁止醫療使用之第二級毒品。
    經查，起訴書附表「交易毒品種類、數量、對價欄」雖記載
    被告交易及轉讓毒品種類為「安非他命」，惟國內緝獲之安
    非他命藥物多為甲基安非他命，此為本院依審判職務已知之
    事，並經行政院衛生署管制藥品管理局於93年12月22日以管
    檢字第0930012251號函釋在案，況被告於本院審理時供稱：
    扣案甲基安非他命1包（即如附表三編號1所示之物），是我
    販賣所剩餘的等語（本院卷第137頁），而扣案如附表三編
    號1所示之物，經鑑定結果確屬第二級毒品甲基安非他命無
    訛，業如前述，是被告如附表一至二所示犯行，其交易及轉
    讓之毒品種類應為「甲基安非他命」，起訴書附表誤載為「
    安非他命」，應予更正。
　㈢再按毒品危害防制條例所規定之販賣毒品罪，雖未明示「營
    利之意圖」為其犯罪構成要件，然「販賣」一語在文義解釋
    上已寓含有從中取利之意思存在，且從商業交易原理與一般
    社會觀念而言，販賣行為在通常情形下，仍係以牟取利益為
    其活動之主要誘因與目的；又販賣毒品係違法行為，非可公
    然為之，亦無公定價格，容易分裝並增減份量，每次買賣之
    價量可能隨時依雙方關係深淺、資力、需求量及對行情之認
    知、來源是否充裕、販賣者是否渴求資金、查緝是否嚴緊、
    購買者被查獲時供述購買對象之可能風險之評估等，因而異
    其標準並機動調整，非可一概論之，是販賣毒品之利得除被
    告坦承犯行或價量俱臻明確外，委難察得其交易實情，然販
    賣者從價差或量差中牟利之方式雖異，其販賣行為在意圖營
    利則屬同一，從而，舉凡有償交易，除足以反證其確係另基
    於某種非圖利本意之關係外，通常尚難因無法查悉其販入價
    格，做為是否高價賣出之比較，諉以無營利之意思而阻卻販
    賣犯行之追訴。經查，被告所為如附表一所示之各次販賣毒
    品予購毒者之過程中，既如前述向購毒者收取金錢並交付毒
    品，自均係有償交易，其行為外觀上顯均具備販賣毒品犯行
    之構成要件，對被告而言應極具風險性，而被告與購毒者間
    復無深刻交情或其他密切關係，足認被告有從中賺取買賣價
    差牟利之意圖及事實，應屬合理認定，依前揭說明，概可認
    被告均係出於營利之意圖而為之，即皆屬販賣行為。
　㈣綜上，本案事證明確，被告上開犯行，均殆可認定，自皆應
    依法論科。
三、論罪科刑
　㈠按甲基安非他命屬毒品危害防制條例第2條第2項第2款所列管
    之第二級毒品，不得持有、販賣及轉讓；又甲基安非他命因
    屬安非他命類之藥品，迭經衛福部（原為衛生署）於69年12
    月8日、75年7月11日及79年10月9日三度公告重申禁止使用
    在案，迄未變更，核屬藥事法第22條第1項第1款所列之禁藥
    。故甲基安非他命，除法令另有規定外，不得販賣、轉讓至
    明。行為人明知禁藥甲基安非他命而轉讓者，除成立毒品危
    害防制條例第8條第2項之轉讓第二級毒品罪外，亦構成藥事
    法第83條第1項之轉讓禁藥罪，屬於法律競合，應依「重法
    優於輕法」、「後法優於前法」等法理，擇一處斷。而毒品
    危害防制條例第8條第2項之轉讓第二級毒品罪之法定本刑為
    「6月以上5年以下有期徒刑，得併科新臺幣（下同）70萬元
    以下罰金」，藥事法第83條第1項轉讓禁藥罪之法定本刑則
    為「7年以下有期徒刑，得併科5,000萬元以下罰金」，因此
    行為人轉讓甲基安非他命，若無毒品危害防制條例第8條第6
    項及第9條所定轉讓毒品達一定數量或成年人對未成年人犯
    轉讓毒品罪，應予加重其刑之情形者，藥事法第83條第1項
    之罪之法定本刑，顯重於毒品危害防制條例第8條第2項之罪
    之法定本刑，依重法優於輕法之法理，應優先適用藥事法第
    83條第1項之轉讓禁藥罪處斷（最高法院99年度台上字第278
    6號、109年度台上字第4243號判決意旨參照）。次按轉讓毒
    品達一定數量者，加重其刑至2分之1，其標準由行政院定之
    ，毒品危害防制條例第8條第6項定有明文，而依98年11月20
    日公布之「轉讓毒品加重其刑之數量標準」第2條第1項第2
    款規定：轉讓第二級毒品淨重10公克以上者，加重其刑至2
    分之1。經查，本案並無證據證明被告如附表二所示，無償
    轉讓甲基安非他命予楊清彰之數量，已達「轉讓毒品加重其
    刑之數量標準」第2條第1項第2款所定之淨重10公克之數量
    ，本於罪疑唯輕法則，自應認被告轉讓甲基安非他命之數量
    ，未達上揭加重處刑標準。又被告轉讓甲基安非他命予楊清
    彰時，楊清彰為成年人之事實，有楊清彰之個人戶籍資料查
    詢結果在卷可參（本院卷第237頁）。依此，被告轉讓甲基
    安非他命予楊清彰之行為，尚與毒品危害防制條例第8條第6
    項、第9條之構成要件有間，參諸上開判決意旨，被告所為
    如附表二所示轉讓甲基安非他命部分，應依藥事法第83條第
    1項之轉讓禁藥罪論處。
　㈡核被告所為，就如附表一所示部分，均係犯毒品危害防制條
    例第4條第2項之販賣第二級毒品罪；就如附表二所示部分，
    均係犯藥事法第83條第1項之轉讓禁藥罪。被告販賣第二級
    毒品前、後，持有第二級毒品之低度行為，為其各次販賣之
    高度行為所吸收，均不另論罪。再被告如附表二所示，持有
    甲基安非他命之行為與轉讓行為同為實質上一罪之階段行為
    ，高度之轉讓行為既已依藥事法加以處罰，是依法律適用完
    整性之法理，其低度之持有甲基安非他命行為，自不能再行
    割裂適用毒品危害防制條例第11條第2項或同條第4項之持有
    第二級毒品罪予以處罰，而藥事法並無處罰持有禁藥之明文
    ，亦即持有禁藥並未構成犯罪，是被告轉讓甲基安非他命而
    持有該禁藥，其等之間並無因吸收而不另論罪之關係（最高
    法院98年度台上字第5362號判決意旨參照），附此敘明。被
    告所為如附表一所示之販賣第二級毒品犯行（7次），及如
    附表二所示之轉讓禁藥犯行（2次），犯意各別，行為有異
    ，應予分論併罰。
　㈢按被告構成累犯之事實及應加重其刑之事項，均應由檢察官
    主張並具體指出證明之方法後，經法院踐行調查、辯論程序
    ，方得作為論以累犯及是否加重其刑之裁判基礎（最高法院
    110年度台上大字第5660號裁定參照）。經查，公訴意旨雖
    認被告構成累犯，應依刑法第47條第1項規定及司法院大法
    官釋字第775號解釋意旨，量處適當之刑等語（本院卷第264
    頁），惟僅以屏東地檢署刑案資料查註紀錄表為憑，自難認
    已就前階段構成累犯之事實及後階段應予加重其刑之事項具
    體指出證明方法，基於法院中立審判之精神，及保障被告受
    公平審判之權利，本院自無從為補充性調查。惟被告之前科
    素行，仍得於刑法第57條第5款所定「犯罪行為人之品行」
    量刑事項予以審酌，以充分評價被告所應負擔之罪責。
　㈣刑之減輕事由
　⒈按毒品危害防制條例第17條第2項規定犯該條例第4條至第8條
    之罪於偵查及歷次審判中均自白者，減輕其刑。其立法理由
    旨在針對是類案件性質，其案情比較隱密而複雜，證據蒐集
    、調查及犯罪事實認定相對困難，藉此優惠，鼓勵行為人及
    時悔悟，同時使偵、審程序較易順利進行，亦容易折服而告
    確定，兼收節省訴訟勞費之效。鑑於毒品危害防制條例第17
    條第2項減刑規定之立法意旨與自首雷同，係將單純科刑事
    由作為處斷刑上減輕規定，其正當性乃求諸於行為人偵、審
    程序中自白之事實，而非刑罰評價對象之構成要件行為，是
    與罪責成立之關聯性已遠，不因該毒品同屬禁藥而有所不同
    ，基於責任個別原則，自非不能割裂適用。再參諸藥事法並
    無與前開減刑規定相類似或衝突之規定，基於本質上相同事
    物應為相同處理之法理，及法秩序一致性要求，自應給予該
    規定之減刑寬典，以減少法規範間之衝突與矛盾，亦無違罪
    刑相當及平等原則。從而，行為人轉讓同屬禁藥之第二級毒
    品甲基安非他命（未達法定應加重其刑之一定數量）予成年
    人（非孕婦），依重法優於輕法之原則，擇較重之藥事法第
    83條第1項轉讓禁藥罪論處，如行為人符合毒品危害防制條
    例第17條第2項規定之要件，仍應適用該條項規定減輕其刑
    。並本於同一法理，倘被告符合毒品危害防制條例第17條第
    1項規定之要件，亦應適用該條項規定減輕或免除其刑，始
    符平等原則，此乃最高法院最近之統一見解（最高法院109
    年度台上字第4243號、111年度台上字第352號判決意旨參照
    ）。
　⒉毒品危害防制條例第17條第2項部分：
　　經查，被告於偵查及本院審理時均坦承販賣第二級毒品及轉
    讓禁藥犯行等情，已如前述，揆諸上揭說明，爰依毒品危害
    防制條例第17條第2項規定減輕其刑。
　⒊毒品危害防制條例第17條第1項部分：
　⑴按犯第4條至第8條、第10條或第11條之罪，供出毒品來源，
    因而查獲其他正犯或共犯者，減輕或免除其刑，毒品危害防
    制條例第17條第1項定有明文。此項規定旨在鼓勵被告供出
    其所涉案件查獲毒品之來源，以擴大落實毒品之追查，有效
    斷絕毒品之供給，以杜絕毒品泛濫。故所指「供出來源」，
    舉凡提供該毒品流通過程中，供給毒品嫌犯之具體資訊，而
    有助於毒品查緝，遏止毒品氾濫者，應皆屬之。至所謂「因
    而查獲其他正犯與共犯」，則指有偵查犯罪職權之公務員依
    被告所提供毒品來源之具體相關資料，而查獲在該毒品流通
    過程中供給毒品之直接或間接前手而言，例如販賣或轉讓毒
    品予被告，或與被告共犯本案之正犯及共犯（教唆犯、幫助
    犯）皆屬之。又有無上述因而查獲其他正犯或共犯之事實，
    並不以被告所指毒品來源之正犯或共犯經起訴及判決有罪確
    定為必要，亦不可僅因該正犯或共犯經不起訴處分或判決無
    罪確定，即逕認並未查獲。否則會因不同檢察官審核證據之
    寬嚴，或檢警調查之積極態度不同，而產生是否能有效破獲
    之歧異，如此不同結果對供出者甚不公平。是倘法院就相關
    卷證資料，客觀上已足以證明被告所供出之人為毒品來源，
    並非妄求減刑而無端誣指，仍可該當條文所定之「查獲」（
    最高法院109年度台上字第5395號判決意旨參照）。再倘被
    告所犯各罪之犯罪時間，在時序上較早於該正犯或共犯供應
    毒品之時間，縱然該正犯或共犯確因被告之供出而被查獲；
    或其時序雖較晚於該正犯或共犯供應毒品之時間，惟其被查
    獲之案情與被告自己所犯同條項所列之罪之毒品來源無關，
    則無此減刑寬典的適用（最高法院107年度台上字第1916號
    判決意旨參照）。
　⑵經查，被告於警詢、偵訊及本院審理時供稱：我轉讓及販賣
    的毒品上游都是「楊○○」（真實姓名年籍均詳卷）等語（警
    四卷第17、20至21、25至27頁，本院卷第137頁）。而觀以
    本案卷證內容，被告於111年3月16日12時46分許警詢時即供
    出其毒品來源為楊○○，並指認楊○○之照片，有被告警詢筆錄
    及指認犯罪嫌疑人紀錄表等件在卷可考（警四卷第17、35至
    37頁）。嗣楊○○於同日17時24分許警詢時供稱：111年1月13
    日19時7分許、同年月22日14時58分許、同年月24日15時56
    分許、同年月31日19時許、同年3月4日18時2分許、同年月1
    4日19時許，被告叫我幫他尋找甲基安非他命貨源，被告有
    分別匯款6,000元（4筆）、9,500元、5,000元，請我幫他購
    買甲基安非他命等語，有楊○○警詢筆錄在卷可查（警四卷第
    50至56頁），足見被告並非為邀減刑之寬典而無端誣指，且
    本案確係因被告之供述而查獲其毒品來源為楊○○等情，亦有
    員警職務報告在卷可稽（本院卷第67頁）。再核以楊○○上開
    所陳提供第二級毒品甲基安非他命予被告之時點，時序先後
    上與被告所為如附表一編號1至3、6至7，及附表二所示犯行
    之交易及轉讓時間大致吻合，且被告上開犯行所販售或轉讓
    毒品之價量亦未大於楊○○提供予被告之毒品價量。故綜合卷
    內所有事證，應可認定被告如附表一編號1至3、6至7，及附
    表二所示犯行之毒品來源楊○○，確係因被告之供出而為檢警
    查獲。是被告所犯如附表一編號1至3、6至7，及附表二所示
    之罪，均應依毒品危害防制條例第17條第1項規定減輕其刑
    ，並依刑法第70條、第71條第2項規定遞減之，且先依較少
    之數減輕之。
　⑶至被告所為如附表一編號4至5所示犯行，因其販賣第二級毒
    品之時間均早於楊○○提供毒品予被告之時間（即於111年1月
    13日19時7分許之前），難謂被告所供出之毒品來源，與其
    被訴如附表一編號4至5所示犯行有直接關聯，是被告所為此
    部分犯行，自不得依毒品危害防制條例第17條第1項減輕其
    刑，附此敘明。
　⒋刑法第59條部分：
　　按犯罪之情狀顯可憫恕，認科以最低度刑仍嫌過重者，得酌
    量減輕其刑，刑法第59條固有明定。惟此酌量減輕其刑，必
    須犯罪另有特殊之原因與環境，在客觀上足以引起一般同情
    ，縱宣告法定最低度刑，猶嫌過重者，始有其適用。經查，
    被告所為如附表一編號1至3、6至7，及附表二所示販賣第二
    級毒品及轉讓禁藥犯行，已分別適用毒品危害防制條例第17
    條第2項、第1項減輕其刑，如附表一編號4至5所示犯行則適
    用同條例第17條第2項減輕其刑，業如上述，而適用該規定
    減輕其刑後，其刑度相較原本之法定刑，已有減輕；又被告
    販賣第二級毒品及轉讓禁藥犯行，對於毒品施用來源之提供
    大有助益，影響所及，非僅多數人之生命、身體將可能受其
    侵害，國家、社會之法益亦不能免，為害甚鉅，當非個人一
    己之生命、身體法益所可比擬，綜觀其情節，實難認屬輕微
    ，並無客觀上足以引起一般同情而有情輕法重之情形，自無
    再依刑法第59條規定減輕其刑之餘地。是被告之辯護人請求
    依刑法第59條規定酌減其刑等語（本院卷第264頁），尚非
    有據。
　㈤爰審酌被告明知第二級毒品甲基安非他命具有成癮性及危害
    性，為法律所禁止販賣、轉讓之物，竟仍為本案之販賣第二
    級毒品或轉讓禁藥犯行，所為均實非可取；惟念被告犯後尚
    能坦承犯行，並考量被告於本案販賣、轉讓毒品對象人數、
    毒品數量、販賣毒品之售價等犯罪情節，兼衡被告之犯罪動
    機、目的、手段，並審酌被告之前案紀錄（被告前因違反毒
    品危害防制條例案件，經臺灣高雄地方法院以106年度簡字
    第301號判決判處有期徒刑3月確定，於106年7月27日易科罰
    金執行完畢，見卷附臺灣高等法院被告前案紀錄表，本院卷
    第20頁），及被告自陳為高職畢業之智識程度，羈押前在家
    裡幫忙做冷凍食品，每月收入2萬至3萬元，未婚、無子女之
    家庭生活經濟狀況（以上均見本院卷第263頁）等一切情狀
    ，就其所犯分別量處如附表一至二「主文欄」所示之刑。其
    次，考量刑法第51條數罪併罰定執行刑之立法方式，係採限
    制加重原則，非以累加方式定應執行刑，如以實質累加之方
    式定應執行刑，則處罰之刑度顯將超過其行為之不法內涵，
    而違反罪責原則，並考量因生命有限，刑罰對被告造成之痛
    苦程度，係隨刑度增加而生加乘效果，而非以等比方式增加
    ，是以隨罪數增加遞減其刑罰之方式，當足以評價被告行為
    之不法性之法理（即多數犯罪責任遞減原則）。本院審酌被
    告所犯如附表一所示之販賣第二級毒品犯行，共7罪，及如
    附表二所示之轉讓禁藥犯行，共2罪，時間均集中於110年12
    月至111年3月間，並衡酌被告各次犯行之手段尚稱平和、所
    販賣或轉讓之重量等犯罪情節，及整體刑法目的，與整體犯
    行之應罰適當性，就被告如附表一所示不得易科罰金亦不得
    易服社會勞動部分，及如附表二所示不得易科罰金但得易服
    社會勞動部分，分別定其應執行之刑如主文所示，以資警儆
    。
四、沒收　　
　㈠查獲之毒品部分：
    按查獲之第二級毒品，不問屬於犯罪行為人與否，均沒收銷
    燬之，毒品危害防制條例第18條第1項前段定有明文。經查
    ，扣案如附表三編號1所示之物，係第二級毒品甲基安非他
    命等情，業如前述。且經被告於本院審理時供稱：扣案甲基
    安非他命1包，是我販賣剩餘的等語（本院卷第137頁），是
    扣案如附表三編號1所示之物，自應依上開規定，於被告最
    後一次販賣第二級甲基安非他命罪刑項下（即如附表一編號
    7所示犯行）宣告沒收銷燬。又包裝上開毒品之包裝袋，因
    與其上所殘留之毒品難以析離，且無析離之實益與必要，均
    應視同毒品一併沒收銷燬之。
　㈡犯罪工具部分：
  ⒈按犯第4條至第9條、第12條、第13條或第14條第1項、第2項
    之罪者，其供犯罪所用之物，不問屬於犯罪行為人與否，均
    沒收之，毒品危害防制條例第19條第1項定有明文。次按供
    犯罪所用、犯罪預備之物，屬於犯罪行為人者，得沒收之，
    但有特別規定者，依其規定，刑法第38條第2項亦定有明文
    。
  ⒉經查，被告於本院審理時供稱：扣案物都是我的，扣案如附
    表三編號2所示之物，是用來聯繫本案毒品交易及轉讓事宜
    ，如附表三編號3所示之物是販賣時使用，如附表三編號4所
    示之物，是預備作為販賣使用等語（本院卷第137頁）。是
    扣案如附表三編號2至4所示之物，皆為被告所有，且分別係
    供被告如附表一至二所示犯行中使用或預備供如附表一所示
    犯行所用之物，自應分別依毒品危害防制條例第19條第1項
    、刑法第38條第2項前段，於被告所為如附表一至二所示販
    賣第二級毒品及轉讓禁藥罪刑項下，各宣告沒收之。
　㈢犯罪所得部分：
    按犯罪所得，屬於犯罪行為人者，沒收之。但有特別規定者
    ，依其規定；前2項之沒收，於全部或一部不能沒收或不宜
    執行沒收時，追徵其價額，刑法第38條之1第1項、第3項定
    有明文。經查，被告於如附表一所示販賣毒品所得，雖未扣
    案，惟既係被告之販賣毒品所得，自應依刑法第38條之1第1
    項規定，各宣告沒收，並依同條第3項規定，於全部或一部
    不能沒收或不宜執行沒收時，追徵其價額。
  ㈣至扣案如附表三編號5至8所示之物，經被告於本院審理時供
    稱：鋁箔包裝袋是用來包糖果的，及針筒均與本案無關等語
    （本院卷第137頁），且依卷附資料無證據可證上開物品與
    被告本案犯行有直接關聯性，故均不予宣告沒收之，併予敘
    明。
  ㈤末按宣告多數沒收者，併執行之，刑法第40條之2第1項定有
    明文。是本案被告所犯前揭各罪，經宣告多數沒收，依法應
    併執行之。　
據上論斷，應依刑事訴訟法第299條第1項前段，判決如主文。
本案經檢察官翁逸玲提起公訴，檢察官曾馨儀到庭執行職務。
中　　華　　民　　國　　111 　年　　8 　　月　　12　　日
                  刑事第六庭  審判長法  官  程士傑
                                    法  官  陳一誠
                                    法  官  王曼寧
以上正本證明與原本無異。
如不服本判決應於收受判決後20日內向本院提出上訴書狀，並應
敘述具體理由；其未敘述上訴理由者，應於上訴期間屆滿後20日
內向本院補提理由書（均須按他造當事人之人數附繕本）「切勿
逕送上級法院」。
中　　華　　民　　國　　111 　年　　8 　　月　　12　　日
                                    書記官  李季鴻
附錄本案論罪科刑法條：
毒品危害防制條例第4條第2項
製造、運輸、販賣第二級毒品者，處無期徒刑或10年以上有期徒
刑，得併科新臺幣1千5百萬元以下罰金。
藥事法第83條第1項
明知為偽藥或禁藥，而販賣、供應、調劑、運送、寄藏、牙保、
轉讓或意圖販賣而陳列者，處7年以下有期徒刑，得併科新臺幣5
千萬元以下罰金。
附表一：被告甲○○販賣第二級毒品甲基安非他命部分
編號 交易對象 交易時間 （民國） 交易毒品種類、金額（新臺幣） 證據名稱及出處欄 主文欄 備註   交易地點 交易方式    1 楊慶宏 111年1月27日14時21分許。 甲基安非他命（起訴書誤載為安非他命，應予更正，以下均同），金額2,000元。 ①被告甲○○於警詢、偵訊及本院審理時之自白（警二卷第15、27、29頁，警四卷第23至25頁，聲羈卷第24至25頁，本院卷第137、249、262頁）。 ②證人楊慶宏於警詢及偵訊中之證述（警三卷第30至31頁，本院卷第162頁）。 ③指認犯罪嫌疑人紀錄表（警三卷第33至35頁）。 ④通訊軟體LINE對話紀錄擷圖（警三卷第111頁）。 甲○○販賣第二級毒品，處有期徒刑貳年捌月。扣案如附表三編號二至四所示之物均沒收；未扣案之犯罪所得新臺幣貳仟元沒收，於全部或一部不能沒收或不宜執行沒收時，追徵其價額。 即起訴書附表編號㈠。   甲○○前位在屏東縣○○鄉○○○路00○0號居所後方空地。 甲○○先持如附表三編號2所示之物，以通訊軟體LINE，與楊慶宏聯繫毒品交易情事後，於左列時間，在左列地點，販賣上列金額之甲基安非他命予楊慶宏，並當場完成交易。    2 楊慶宏 111年2月25日12時58分許不久後同日某時許（起訴書記載為10至11時許，應予更正）。 甲基安非他命，金額3,000元。 ①被告甲○○於警詢、偵訊及本院審理時之自白（警二卷第15頁，警四卷第23至25頁，聲羈卷第24至25頁，本院卷第137、249、262頁）。 ②證人楊慶宏於警詢及偵訊中之證述（警三卷第31頁，本院卷第162頁）。 ③指認犯罪嫌疑人紀錄表（警三卷第33至35頁）。 ④通訊軟體LINE對話紀錄擷圖（警三卷第112頁）。 甲○○販賣第二級毒品，處有期徒刑貳年拾月。扣案如附表三編號二至四所示之物均沒收；未扣案之犯罪所得新臺幣參仟元沒收，於全部或一部不能沒收或不宜執行沒收時，追徵其價額。 即起訴書附表編號㈡。   甲○○前位在屏東縣○○鄉○○○路00○0號居所後方空地。 甲○○先持如附表三編號2所示之物，以通訊軟體LINE，與楊慶宏聯繫毒品交易情事後，於左列時間，在左列地點，販賣上列金額之甲基安非他命予楊慶宏，並當場完成交易。    3 楊慶宏 111年3月8日12時許至13時許間某時許。 甲基安非他命，金額2,000元。 ①被告甲○○於警詢、偵訊及本院審理時之自白（警二卷第15頁，警四卷第23至25頁，聲羈卷第24至25頁，本院卷第137、249、262頁）。 ②證人楊慶宏於警詢及偵訊中之證述（警三卷第31頁，本院卷第162頁）。 ③指認犯罪嫌疑人紀錄表（警三卷第33至35頁）。 ④通訊軟體LINE對話紀錄擷圖（警三卷第113頁）。 甲○○販賣第二級毒品，處有期徒刑貳年捌月。扣案如附表三編號二至四所示之物均沒收；未扣案之犯罪所得新臺幣貳仟元沒收，於全部或一部不能沒收或不宜執行沒收時，追徵其價額。 即起訴書附表編號㈢。   甲○○前位在屏東縣○○鄉○○○路00○0號居所後方空地旁房間內。 甲○○先持如附表三編號2所示之物，以通訊軟體LINE，與楊慶宏聯繫毒品交易情事後，於左列時間，在左列地點，販賣上列金額之甲基安非他命予楊慶宏，並當場完成交易。    4 廖契州 110年12月2 3日14時57分許。 甲基安非他命，金額1,000元。 ①被告甲○○於警詢、偵訊及本院審理時之自白（警二卷第15、23頁，警四卷第24至25頁，聲羈卷第24至25頁，本院卷第137、249、262頁）。 ②證人廖契州於警詢及偵訊中之證述（警三卷第40至41頁，本院卷第178頁）。 ③指認犯罪嫌疑人紀錄表（警三卷第43至45頁）。 ④監視錄影畫面擷圖（警三卷第117、119頁）。 甲○○販賣第二級毒品，處有期徒刑伍年貳月。扣案如附表三編號二至四所示之物均沒收；未扣案之犯罪所得新臺幣壹仟元沒收，於全部或一部不能沒收或不宜執行沒收時，追徵其價額。 即起訴書附表編號㈣。   屏東縣内埔鄉和平新路路段某處。 甲○○先持如附表三編號2所示之物，以交友軟體Grindr，與廖契州聯繫毒品交易情事後，於左列時間，在左列地點，販賣上列金額之甲基安非他命予廖契州，並當場完成交易。    5 陳震年 111年1月13日14時25分許。 甲基安非他命，金額1,500元。 ①被告甲○○於警詢、偵訊及本院審理時之自白（警二卷第15、17頁，警四卷第24至25頁，聲羈卷第24至25頁，本院卷第137、249、262頁）。 ②證人陳震年於警詢及偵訊中之證述（警三卷第52頁，本院卷第200頁）。 ③指認犯罪嫌疑人紀錄表（警三卷第59至61頁）。 ④監視錄影畫面擷圖（警三卷第106至107頁）。 甲○○販賣第二級毒品，處有期徒刑伍年貳月。扣案如附表三編號二至四所示之物均沒收；未扣案之犯罪所得新臺幣壹仟伍佰元沒收，於全部或一部不能沒收或不宜執行沒收時，追徵其價額。 即起訴書附表編號㈤。   甲○○前位在屏東縣○○鄉○○○路00○0號居所後方空地旁房間內。 甲○○先持如附表三編號2所示之物，以通訊軟體LINE，與陳震年聯繫毒品交易情事後，於左列時間，在左列地點，販賣上列金額之甲基安非他命予陳震年，並當場完成交易。    6 陳震年 111年3月8日16時35分許。 甲基安非他命，金額2,000元。 ①被告甲○○於警詢、偵訊及本院審理時之自白（警二卷第15、19頁，警四卷第24至25頁，聲羈卷第24至25頁，本院卷第137、249、262頁）。 ②證人陳震年於警詢及偵訊中之證述（警三卷第49頁，本院卷第200至201頁）。 ③指認犯罪嫌疑人紀錄表（警三卷第59至61頁）。 甲○○販賣第二級毒品，處有期徒刑貳年捌月。扣案如附表三編號二至四所示之物均沒收；未扣案之犯罪所得新臺幣貳仟元沒收，於全部或一部不能沒收或不宜執行沒收時，追徵其價額。 即起訴書附表編號㈥。   甲○○前位在屏東縣○○鄉○○○路00○0號居所後方空地。 甲○○先持如附表三編號2所示之物，以通訊軟體LINE，與陳震年聯繫毒品交易情事後，於左列時間，在左列地點，販賣上列金額之甲基安非他命予陳震年，並當場完成交易。    7 陳震年 111年3月15日11時58分許。 甲基安非他命，金額2,000元。 ①被告甲○○於警詢、偵訊及本院審理時之自白（警二卷第15、19至21頁，警四卷第24至25頁，聲羈卷第24至25頁，本院卷第137、249、262頁）。 ②證人陳震年於警詢及偵訊中之證述（警三卷第56頁，本院卷第201頁）。 ③指認犯罪嫌疑人紀錄表（警三卷第59至61頁）。 ④監視錄影器擷圖（警三卷第132至133頁）。 ⑤通訊軟體LINE對話紀錄擷圖（警三卷第108頁）。 甲○○販賣第二級毒品，處有期徒刑貳年捌月。扣案如附表三編號一所示之物沒收銷燬；扣案如附表三編號二至四所示之物均沒收；未扣案之犯罪所得新臺幣貳仟元沒收，於全部或一部不能沒收或不宜執行沒收時，追徵其價額。 即起訴書附表編號㈦。   甲○○前位在屏東縣○○鄉○○○路00○0號居所後方空地。 甲○○先持如附表三編號2所示之物，以通訊軟體LINE，與陳震年聯繫毒品交易情事後，於左列時間，在左列地點，販賣上列金額之甲基安非他命予陳震年，並當場完成交易。    
附表二：被告甲○○轉讓禁藥即第二級毒品甲基安非他命部分
編號 轉讓對象 轉讓時間 轉讓毒品種類 證據名稱及出處欄 主文欄 備註   轉讓地點 轉讓方式    1 楊清彰 111年2月18日20時許（起訴書記載為19時許，業經公訴檢察官當庭更正）。 甲基安非他命僅供1次施用數量，重量不詳（無證據證明純質淨重達10公克以上）。 ①被告甲○○於偵訊及本院審理時之自白（聲羈卷第24至25頁，本院卷第28、137、249、262頁）。 ②證人楊清彰於警詢及偵訊中之證述（警四卷第58頁，本院卷第112頁）。 ③指認犯罪嫌疑人紀錄表（警二卷第39頁）。 甲○○犯藥事法第八十三條第一項之轉讓禁藥罪，處有期徒刑參月。扣案如附表三編號二所示之物沒收。 即起訴書附表編號㈧。   甲○○前位在屏東縣○○鄉○○○路00號住處。   甲○○先持如附表三編號2所示之物，與楊清彰聯繫毒品轉讓情事後，於左列時間，在左列地點，以將甲基安非他命放置在楊清彰所有針筒內之方式，無償轉讓上列數量之甲基安非他命予楊清彰，供其施用。    2 楊清彰 111年3月14日20時許（起訴書記載為18時許，業經公訴檢察官當庭更正）。 甲基安非他命僅供1次施用數量，重量不詳（無證據證明純質淨重達10公克以上）。 ①被告甲○○於偵訊及本院審理時之自白（聲羈卷第24至25頁，本院卷第28、137、249、262頁）。 ②證人楊清彰於警詢及偵訊中之證述（警四卷第55頁，本院卷第112頁）。 ③指認犯罪嫌疑人紀錄表（警二卷第39頁）。 甲○○犯藥事法第八十三條第一項之轉讓禁藥罪，處有期徒刑參月。扣案如附表三編號二所示之物沒收。 即起訴書附表編號㈨。   甲○○前位在屏東縣○○鄉○○○路00號住處。 甲○○先持如附表三編號2所示之物，與楊清彰聯繫毒品轉讓情事後，於左列時間，在左列地點，以將甲基安非他命放置在楊清彰所有針筒內之方式，無償轉讓上列數量之甲基安非他命予楊清彰，供其施用。    
附表三：
編號 扣案物品 數量 備註 1 甲基安非他命 1包 1.即警三卷第83頁扣押物品目錄表編號1。 2.甲○○所有。 3.檢出甲基安非他命，白色結晶0.74g（含袋初秤重），淨重0.3858g（精秤重），驗餘重量0.3825g（見鑑定報告，本院卷第89頁）。 2 SAMSUNG廠牌行動電話 1支 1.即警三卷第83頁扣押物品目錄表編號8。 2.含門號0000000000號SIM卡1張。 3.均為甲○○所有。 3 電子磅秤 2台 1.即警三卷第83頁扣押物品目錄表編號4。 2.甲○○所有。 4 夾鏈袋 3包 1.即警三卷第83頁扣押物品目錄表編號5。 2.甲○○所有。 3.預備供為本案販賣第二級毒品所用之物。 5 吸食器 2組 1.即警三卷第83頁扣押物品目錄表編號2。 2.甲○○所有。 3.與本案無關。 6 殘渣袋 1包 1.即警三卷第83頁扣押物品目錄表編號3。 2.甲○○所有。 3.與本案無關。 7 鋁箔包袋裝 2捆 1.即警三卷第83頁扣押物品目錄表編號6。 2.甲○○所有。 3.與本案無關。 8 針筒 （未使用） 1支 1.即警三卷第83頁扣押物品目錄表編號7。 2.甲○○所有。 3.與本案無關。 
卷別對照表：
簡稱 卷別 警一卷 屏東縣政府警察局屏東分局屏警分偵字第11033895900號卷 警二卷 屏東縣政府警察局屏東分局屏警分偵字第11131174200號卷 警三卷 屏東縣政府警察局屏東分局屏警分偵字第11131865800號卷 警四卷 屏東縣政府警察局屏東分局屏警分偵字第11131943600號卷 毒偵卷 臺灣屏東地方檢察署110年度毒偵字第2072號卷 他卷 臺灣屏東地方檢察署110年度他字第2567號卷 毒偵緝卷 臺灣屏東地方檢察署111年度毒偵緝字第66號卷 偵3491卷 臺灣屏東地方檢察署111年度偵字第3491號卷 偵5535卷 臺灣屏東地方檢察署111年度偵字第5535號卷 偵5597卷 臺灣屏東地方檢察署111年度偵字第5597號卷 聲羈卷 臺灣屏東地方法院111年度聲羈字第61號卷 偵聲65卷 臺灣屏東地方法院111年度偵聲字第65號卷 偵聲66卷 臺灣屏東地方法院111年度偵聲字第66號卷 偵聲79卷 臺灣屏東地方法院111年度偵聲字第79號卷 本院卷 臺灣屏東地方法院111年度訴字第283號卷